臺灣高等法院刑事判決　　　　　　　　94年度上訴字第2934號
　　上　訴　人
　　即　被　告　甲○○
上列上訴人因毒品危害防制條例案件，不服臺灣基隆地方法院94
年度訴字第340號，中華民國94年7月29日第一審判決（起訴案號
：臺灣基隆地方法院檢察署94年度毒偵字第522號）， 提起上訴
，本院判決如下：
    主  文
上訴駁回。
    事  實
一、甲○○前因違反肅清煙毒條例及麻醉藥品管理條例案件，經
    法院分別判處有期徒刑3年8月及1年6月確定，並應執行有期
    徒刑5年2月，於民國（下同）92年8月3日縮刑期滿執行完畢
    。甲○○前因施用第1級毒品案件，經強制戒治期滿後， 由
    臺灣基隆地方法院檢察署檢察官於90年9月7日，以90年度戒
    毒偵字第79號為不起訴處分確定。 復基於施用第1級毒品海
    洛因之概括犯意，自94年1月中旬某日起至同年2月2日止 ，
    在其基隆市○○區○○路36巷36號住處，以針筒注射之方式
    ，連續施用第1級毒品海洛因多次，約一、二天施用一次 ；
    復另行起意，基於施用第2級毒品安非他命之概括犯意， 自
    94 年1月中旬某日起至94年2月2日止，在上開住處，以將毒
    品安非他命放入玻璃球內加熱產生煙霧後再予施用之方式，
    連續施用第2級毒品安非他命多次，約一天施用一次。 嗣於
    94 年2月2日17時15分許， 在上址住處為警持原審法官核發
    之搜索票查獲，並扣得海洛因1包淨重0.19公克、安非他命1
    包毛重0.85公克、注射針筒2支、玻璃球吸食器1支。
二、案經桃園縣警察局大溪分局移送台灣桃園地方法院檢察署檢
    察官偵查起訴。
    理    由
一、右揭連續施用第1級毒品、第2級毒品之犯行事實，業據被告
    於原審及本院審理中均供認不諱。被告為警查獲時，經警採
    尿送請台灣尖端先進生技醫藥股份有限公司檢驗結果，分呈
    海洛因代謝物嗎啡及安非他命陽性反應。此有該局濫用藥物
    檢驗報告乙紙在卷可稽（附於偵查卷第47頁）。此外，並有
    扣案之海洛因1包淨重0.19公克（法務部調查局94年3月31日
    調科壹字第320002678號鑑定通知書）、安非他命1包毛重0.
    85公克、注射針筒2支、玻璃球吸食器1支可資佐證，被告前
    開自白犯罪，值可採信。而依卷附被告前案紀錄表，被告前
    有施用毒品前科，經臺灣基隆地方法院檢察署以90年度戒毒
    偵字第79號為不起訴處分，亦有該不起訴處分書及被告全國
    前案紀錄表各1份在卷可按（見偵卷第54頁、 本院卷第10頁
    至22頁）。被告於五年以內再犯本罪，亦可認定，其罪證明
    確，犯行堪以認定。
二、按海洛因、安非他命分別係毒品危害防制條例第2條第2項第
    1款、第2款所定之第1級、第2級毒品。核被告甲○○所為，
    係犯毒品危害防制條例第10條第1項之施用第1級毒品罪及該
    條第2項之施用第2級毒品罪。又被告施用第1級、第2級毒品
    時，其持有第1級、第2級毒品之低度行為，應為其施用之高
    度行為所吸收，均不另論罪。被告先後多次施用第1級、第2
    級毒品之犯行，時間緊接，所犯係構成要件相同之罪名，顯
    係基於概括犯意反覆為之，均為連續犯，　應依刑法第56條
    之規定，各論以一罪，並均依法加重其刑。 而被告自94年1
    月中旬起至同年2月2日為警採尿回溯4、5日前，各連續施用
    第1級毒品、第2級毒品多次犯行部分，公訴人雖未起訴，惟
    因與起訴事實部分有連續犯之裁判上一罪關係，為起訴效力
    所及，本院自應併予審究，並此敘明。被告所犯上開二罪，
    犯意各別，罪名互異，應予分論併罰。末查被告曾受前揭犯
    罪事實欄所載有期徒刑之執行完畢，有本院被告全國前案紀
    錄表1份在卷可稽，其受有期徒刑之執行完畢後，5年以內再
    犯本件有期徒刑以上之罪，係屬累犯，就前開二罪均應遞加
    重其刑。
三、原審因認被告罪證明確， 引用毒品危害防制條例第10條第1
    項、第2項、第18條第1項前段，刑法第11條前段、第56條、
    第47條、第51條第5款，第38條第1項第2款之規定。 並審酌
    毒品對於人體會產生成癮性，係足以危害個人健康及社會安
    全之管制藥物，被告經過執行強制戒治，猶不知戒除濫行施
    用毒品惡習，再犯本件施用毒品罪，深陷毒坑無法自拔，及
    其犯罪之自我麻醉動機、犯罪之手段、所生自我戕害結果及
    犯罪後坦承犯行之態度等一切情狀， 分別量處施用第1級毒
    品有期徒刑8月，施用第2級毒品有期型徒刑6月， 並定應執
    行刑有期徒刑1年，以示懲儆。對於扣案之第1級毒品海洛因
    1 包（淨重0.19公克，袋子與毒品無分離）， 安非他命1包
    （毛重約0.85公克，袋子與毒品無法分離），認均屬違禁物
    ，無論屬於被告與否， 均應依毒品危害防制條例第18條第1
    項前段之規定沒收銷燬之， 對於注射針筒2支、玻璃球吸食
    器1支，認係被告所有供本件犯罪所用之物， 亦依刑法第38
    條第1項第2款規定宣告沒收。核其認事用法並無不合，量刑
    亦屬妥適，上訴人即被告上訴意旨請求從輕量刑，洵無理由
    ，上訴應予駁回。
據上論斷，應依刑事訴訟法第368條判決如主文。
本案經檢察官周志榮到庭執行職務。
中　　華　　民　　國　　94　　年　　10　　月　　31　　日
　　　　　　　　　刑事第7庭     審判長法　官  蔡秀雄
　　　　　　　　　　　　　　　　　    法　官  蔡光治
　　　　　　　 　 　　　　　　　　　　法　官  周煙平
以上正本證明與原本無異。
施用第一級毒品部分如不服本判決，應於收受送達後十日內向本
院提出上訴書狀，其未敘述上訴之理由者並得於提起上訴後十日
內向本院補提理由書（均須按他造當事人之人數附繕本）。
施用第二級毒品部分不得上訴。
                                      書記官  蕭麗珍
中　　華　　民　　國　　94　　年　　11　　月　　2 　　日
附錄本案論罪科刑法條
毒品危害防制條例第10條
施用第 1 級毒品者，處六月以上五年以下有期徒刑。
施用第 2 級毒品者，處三年以下有期徒刑。
